【裁判字號】    89,易,80
【裁判日期】    890424
【裁判案由】    毒品危害防制條例
【裁判全文】
臺灣桃園地方法院刑事判決                            八十九年度易字第八號
    公  訴  人  臺灣桃園地方法院檢察署檢察官
    被      告  甲○○
    選任辯護人  顏武
右列被告因違反毒品危害防制條例案件，經檢察官提起公訴（八十八年度毒偵字第一
七七○號），本院判決如左：
        主  文
甲○○連續施用第二級毒品，處有期徒刑伍月，如易科罰金以參佰元折算壹日。
扣案之第二級毒品安非他命陸小包（鑑析用罄後餘：八‧七八○七公克）及貳包（鑑
析用罄後餘：十九‧九七九九公克）均沒收銷燬。
        事  實
一、甲○○前因施用第二級毒品安非他命案件，於民國八十八年一月二十六日經本院
    以八十八年度毒聲字第五四五號裁定送臺灣桃園看守所附設勒戒處所施以觀察、
    勒戒後，認無繼續施毒品之傾向，嗣由臺灣桃園地方法院檢察署檢察官於八十八
    年二月二十四日以該署八十八年度偵字第一八七○號予以不起訴處分確定在案，
    詎甲○○仍不知悔悟，竟又基於施用第二級毒品安非他命之概括犯意，自八十八
    年十月下旬某日起迄八十八年十一月二十九日下午六時許，在桃園縣桃園市○○
    街十五號三樓，連續施用第二級毒品安非他命多次（施用之頻率約為每日施用二
    次），其間於八十八年十一月二十九日下午十一時三十分許，在桃園縣桃園市○
    ○路三九三號前，為警查獲，並扣得甲○○所有之第二級毒品安非他命六小包（
    警訊筆錄誤載為五小包）〈淨重八‧八六四三公克，取樣○‧○八三六公克，鑑
    析用罄後餘：八‧七八○七公克），再經警循線於八十八年十一月三十日凌晨零
    時許，在桃園縣桃園市○○街十五號三樓，扣得甲○○所有之第二級毒品安非他
    命二包（淨重二十‧○二一○公克，取樣○‧○四一一公克，鑑析用罄後餘：
    十九‧九七九九公克）、塑膠袋二十二只及電子秤乙台，嗣經本院於八十八年十
    一月三十日以八十八年度毒聲字第七二五二號裁定送觀察、勒戒後，認有繼續施
    用毒品傾向。
二、案經桃園縣警察局桃園分局報請臺灣桃園地方法院檢察署檢察官偵查起訴。
        理  由
一、訊據被告甲○○對於右揭犯罪事實業於警、偵訊及本院審理中坦承不諱，又被告
    為警查獲當日所採集之尿液，經送請檢驗之結果，亦呈有安非他命陽性反應，有
    桃園縣衛生局八十八年十二月六日不法藥物尿液檢定書乙紙在卷可稽，再為警先
    後所查扣之結晶物體，經本院送請憲兵司令部鑑驗之結果，亦均確係第二級毒品
    安非他命無訛（八十八年十一月二十九日下午十一時三十分許查獲之該六小包，
    淨重八‧八六四三公克，取樣○‧○八三六公克，鑑析用罄後餘：八‧七八○七
    公克；八十八年十一月三十日凌晨零時許查獲該二包，淨重二十‧○二一○公克
    ，取樣○‧○四一一公克，鑑析用罄後餘：十九‧九七九九公克），有憲兵司令
    部刑事鑑驗中心八十九年三月一日（八九）綱得字第○二四一八號鑑驗通知書乙
    紙在卷足憑，復且被告前因施用第二級毒品安非他命案件，經本院於於八十八年
    一月二十六日以八十八年度毒聲字第五四五號裁定送臺灣桃園看守所附設勒戒處
    所施以觀察、勒戒後，認無繼續施毒品之傾向，嗣由臺灣桃園地方法院檢察署檢
    察官於八十八年二月二十四日以該署八十八年度偵字第一八七○號予以不起訴處
    分確定在案，更有本院八十八年度毒聲字第五四五號裁定及臺灣桃園地方法院檢
    察署八十八年度偵字第一八七○號不起訴處分書各乙紙在卷足佐，其次被告於五
    年內再犯毒品危害防制條例第十條第二項之罪，經本院於八十八年十一月三十日
    裁定送觀察、勒戒後，認有繼續施用毒品之傾向，更有本院八十八年度毒聲字第
    七二五二號裁定，及臺灣桃園看守所附設觀察勒戒所八十八年十二月十三日桃所
    澄衛勒字第○○三三九五號函附之「有繼續施用毒品傾向證明書」各乙紙在卷足
    憑，是本件事證明確，被告犯行洵堪認定，應予依法論科。
二、核被告所為係犯毒品危害防制條例第十條第二項之施用第二級毒品罪，其施用前
    後持有毒品之低度行為應為施用之高度行為所吸收，不另論罪，又被告先後多次
    施用第二級毒品安非他命之犯行，時間緊接，觸犯犯罪構成要件相同之罪名，顯
    係基於概括犯意為之，應依刑法第五十六條連續犯之規定，以一罪論，並依法加
    重其刑。爰審酌被告之犯罪動機、目的、手段，及其品性、生活狀況、智識程度
    、犯罪所生危害，施用期間，及犯罪後已坦承犯行，犯罪後態度尚稱良好等一切
    情狀，量處如主文所示之刑，並諭知易科罰金之折算標準，以資懲儆。
三、至為警先後於八十八年十一月二十九日下午十一時三十分許及十一月三十日凌晨
    零時許所查扣之六小包（淨重八‧八六四三公克，取樣○‧○八三六公克，鑑析
    用罄後餘：八‧七八○七公克），及二包（淨重二十‧○二一○公克，取樣○‧
    ○四一一公克，鑑析用罄後餘：十九‧九七九九公克）結晶物品，皆為第二級毒
    品安非他命，此節已如前述，均屬違禁物，應依毒品危害防制條例第十八條第一
    項前段之規定，沒收銷燬之，又另該二十二只塑膠袋，係被告分裝玉石所用之物
    ，該台電子秤則與本件被告所犯之罪，並無直接關係，本院自不得率予宣告沒收
    ，併此敘明。
據上論斷，應依刑事訴訟法第二百九十九條第一項前段，毒品危害防制條例二十條第
三項前段、第十條第二項、第十八條第一項前段，刑法第十一條、第五十六條、第四
十一條，罰金罰鍰提高標準條例第二條，判決如主文。
本案經檢察官魏雯祈到庭執行職務。
中      華      民      國    八十九    年      四      月    二十四    日
                                臺灣桃園地方法院刑事第五庭
                                        法  官  林信旭
右正本證明與原本無異。
如不服本判決，應於判決送達後十日內，向本院提出上訴狀。
                                        書記官  吳一凡
中      華      民      國    八十九    年      四      月    二十五    日
附錄論罪科刑依據之法條：毒品危害防制條例十條第第二項。
毒品危害防制條例第十條
施用第一級毒品者，處六月以上五年以下有期徒刑。
施用第二級毒品者，處三年以下有期徒刑。


司法院資訊處製作；財團法人民間司法改革基金會備份。
